#summary Meeting Agenda 23/04-2012
= Group meeting 23/04-2012 =

Meeting takes place on 10/04-2012 @ 09:00 AM - 12:00 PM [0.2.12].

Responsible: SW601

Notary: SW602

== Agenda ==
  * For every individual group
    * Where are we?
      * What did we do since last time?
        * _Issues_
        * _Demonstrations_
    * Where are we going?
      * What are we going to work on until next time?
  * How far are we, with the entire multiproject? (concluded by the responsible group)
    * When are we at the next major milestone?

== Other stuff ==
 * *Service definitioner* (Thomas)
  _Peter Axel's forslag om at definere hvilke services hver gruppe's software tilbyder_
 * *Usability tests* (Launcher)
  _Launcher-gruppen har tænkt sig at udføre usability test. Forslag om hvor vidt andre grupper har interesse i at deltage._
 * *giraf.gui: Et GUI Library til GIRAF* (Launcher)
  _Launcher-gruppen har udarbejdet et fælles GUI Library, hvor der kan indhentes nuværendes komponenter, og der kan tilføjes efter behov. Muligvis en kort demo af librariet._
 * *Design af authentication kort* (Thomas)
  _Midler til authentication kort er blevet tildelt. Kort input omkring design forslag lavet af Thomas_
 * *Oasis -- to integrate, or not to integrate?* (Launcher)
  _Under sidste sprint opstod der en misforståelse mellem Oasis-gruppen og Launcher-gruppen, om hvor vidt at Oasis er en integreret del af systemet eller en eksteren komponent som giver ekstra funktionalitet. Et lille debat "indslag", om hvad den generelle holdning til dette._


* Next Meeting
    * Responsible group SW602
    * Date